Bianor Araujo

Dublin - Ireland bianor.araujo@gmail.com +353 87 337 9498 www.bianoraraujo.com

Resumo

Com mais de 15 anos no mercado de tecnologia, sou um desenvolvedor full-stack com experiência em várias tecnologias, sendo a .Net Framework a principal delas.

Ao longo dessa jornada, adquiri uma sólida compreensão das melhores práticas de programação, arquitetura de software e solução de problemas para garantir uma entrega eficiente.

Acredito que meu conjunto de habilidades e meu comprometimento se alinham bem com as demandas do desenvolvimento contemporâneo da Web e estou ansioso para contribuir positivamente com um ambiente de equipe dinâmico e colaborativo. Se precisar de mais informações ou quiser discutir uma possível colaboração, sinta-se à vontade para entrar em contato comigo.

Habilidades

Frontend

Conhecimento em Angular, HTML5, CSS3, JQuery, MVC e Bootstrap, permitindo a criação de interfaces da Web visualmente atraentes e responsivas.

Backend

Amplo conhecimento do .Net Framework usando WCF e REST Api para facilitar a troca contínua de dados entre as camadas de front-end e back-end.

Tenho conhecimento em Node.js, Entity Framework, NUnit, Selenium, SQL Server e Oracle.

Controle de versão

Sólida experiência em controle de versão Git e Gitflow, garantindo fluxos de trabalho de desenvolvimento colaborativos e organizados.

DevOps

Experiência prática em automação e gerenciamento de infraestrutura de cloud, incluindo a implementação de playbooks com o Ansible, a configuração do Jenkins para orquestrar pipelines de CI/CD e a criação de bibliotecas para padronizar e simplificar a manutenção. Também tenho experiência com Artfactory e SonarQube.

Metodologias

Amplo conhecimento nas metodologias Agile, Scrum e Kanban, promovendo o desenvolvimento colaborativo e o gerenciamento eficiente de projetos.

Experiência Profissional

Confitec

Desenvolvedor Sênior | Brasil | Janeiro 2024 - Outubro 2024

Contribuí significativamente para o desenvolvimento dos principais recursos e melhorias do GEPRO, o principal sistema da Confitec, que é responsável pela geração de relatórios para a SUSEP, o órgão regulador de seguros no Brasil. O sistema foi desenvolvido com .NET Framework 4.6, API Rest no back-end e Angular no front-end.

O Azure era usado para implantar no ambiente de desenvolvimento e o Git para controle de versão do código-fonte.

Também liderei o desenvolvimento de um sistema de execução de tarefas. Para clientes com vários bancos de dados, as tarefas tinham que ser executadas simultaneamente usando threading. Esse projeto foi desenvolvido usando o .NET 8.

Banco BNP Paribas

Desenvolvedor Sênior | Brasil | Março 2023 - Outubro 2023

Fui responsável pela migração de sistemas legados para tecnologias mais atuais como Angular e APIs Rest.

Configuração de CI/CD usando Jenkins, Bitbucket, SonarQube e testes automatizados.

Migração e configuração de sistemas para a Cloud privada (IBM Cloud Solution).

Para organizar o trabalho em equipe, utilizávamos a metodologia Agile e Kanbam.

Gerenciava e organizava o repositório no Bitbucket e revisava os Pull Requests.

Desenvolvedor Pleno | Brasil | Maio 2012 - Março 2023

Realizava o desenvolvimento e o suporte de sistemas internos em .Net Framework, usando MVC, Bootstrap, JavaScript e Silverlight para o front-end. Para o back-end era utilizado o C#, Entity Framework, WCF, SQL Server e Oracle.

Responsável pela criação e manutenção do processo ETL com o SQL Server Integration Service (SSIS). Gerenciamento de código com Git através do Bitbucket e Code Reviewer para novas implementações.

Autônomo

Analista de Sistemas/Desenvolvedor | Brasil | Janeiro 2011 - Abril 2012

Participei de projetos para a empresa Grupo EC, relacionados a e-mail marketing, redes sociais e sites institucionais.

Os projetos foram desenvolvidos em .Net MVC, Javascript, JQuery e Bootstrap no front-end e C#, Entity Framework e SQL Server no back-end.

Senior Solution

Desenvolvedor Junior | Brasil | Janeiro 2010 - Outubro 2010

Minhas responsabilidades eram o desenvolvimento e o suporte de sistemas para o setor financeiro (Renda Fixa, Swap, Derivativos).

No front-end era utilizado ASP.Net, Javascript, CSS e C# com o SQL Server no back-end.

Formação

Graduação em Análise e Desenvolvimento de Sistemas

Instituto Federal de Educação, Ciência e Tecnologia de São Paulo - IFSP São Paulo - Brasil | Janeiro 2008 - Dezembro 2010

Cursos

(Em andamento) Docker and Containers - Made simple - 2024

Front-end Angular Expert - 2024

SPA development with Angular - 2024

English Course - 2022 - 2023

Node.js Complete Training - 2023

Git - From zero to hero - 2022

Unit Testing for C# Developers - 2022

Complete Angular Course - Go from zero to hero - 2021

HTML5, CSS3 and Flexbox - What changed - 2021

Developing Microsoft ASP.NET MVC 4 - 2018